【裁判字號】    98,抗,67
【裁判日期】    980318
【裁判案由】    本票裁定
【裁判全文】
臺灣臺中地方法院民事裁定                98年度抗字第67號
抗  告  人  甲○○
                        樓
相  對  人  三信商業銀行股份有限公司
法定代理人  乙○○
上列當事人間聲請本票准許強制執行事件，抗告人對於民國98年
2月3日本院簡易庭所為98年度司票字第1182號裁定提起抗告，本
院合議庭裁定如下：
    主    文
抗告駁回。
抗告程序費用新臺幣壹仟元由抗告人負擔。
    理    由
一、按執票人向本票發票人行使追索權時，得聲請法院裁定後強
    制執行，票據法第123條定有明文。又本票執票人，依票據
    法第123條規定，聲請法院裁定許可對發票人強制執行，係
    屬非訟事件，此項聲請之裁定，及抗告法院之裁定，僅依非
    訟事件程序，以審查強制執行許可與否，並無確定實體上法
    律關係存否之效力，法院僅就本票形式上之要件是否具備予
    以審查，即為已足，如發票人就票據債務之存否有爭執時，
    應由發票人提起確認之訴，以資解決，最高法院56年台抗字
    第714號判例及57年台抗字第76號判例可資參照。
二、本件相對人主張：其執有抗告人分別於民國93年12月24日、
    97年1月3日所簽發如原裁定所示之本票2紙（下稱系爭本票
    ），並免除作成拒絕證書，詎屆期提示未獲付款，爰依票據
    法第123條規定聲請裁定許可強制執行等情，並提出系爭本
    票2紙為證。而原裁定就系爭本票之形式要件為審查後，認
    為其應記載事項均已具備，因而予以准許，即無不合。
三、抗告意旨略以：抗告人於93年12月及94年元月向相對人辦理
    小額信貸合計新臺幣（下同）200萬元，長期還款均正常，
    由於受經濟不佳影響，抗告人辦理之公共工程業務應收帳款
    受政策波及，資金調度亦受影響，故抗告人曾向相對人陳情
    降息及展延還款期限等紓困訴求，並於98年1月23日持續繳
    付部分之期款，相對人應體恤抗告人困難，並配合政府政策
    展延期限及降低利息等語。惟查，抗告人前開主張之情節，
    核屬實體上之爭執事項，此應由抗告人另行提起訴訟資以解
    決，非本件非訟事件得為審究，故仍應為准許強制執行之裁
    定。從而，本件抗告人之抗告為無理由，應予駁回。
四、次按票據法第123條所定執票人就本票聲請法院裁定強制執
    行事件，由票據付款地之法院管轄，非訟事件法第194條第1
    項定有明文，此乃本票強制執行事件之管轄法院規定。查系
    爭本票所記載之付款地，均為台中市○區○○路32之1號，
    此有系爭本票附卷可稽，則抗告人雖另稱：其洽辦借款手續
    及繳款皆在台北市辦理，本院是否有管轄權，尚有疑義云云
    ，惟本院所在地台中市，既為付款地，揆諸前開規定，本院
    自屬有管轄權，抗告人前開抗告，容有誤會，併此敘明。
五、據上論結，本件抗告為無理由，依非訟事件法第46條、第21
    條第2項、第24條第1項、民事訴訟法第495條之1第1項、第4
    49條第1項、第78條，裁定如主文。
中    華    民    國    98    年    3     月    18    日
                  民事第二庭    審判長法  官  許秀芬
                                      法  官  涂秀玲
                                      法  官  楊國精
正本係照原本作成。
本裁定不得再抗告。
中    華    民    國    98    年    3     月    18    日
                                      書記官


司法院資訊處製作；財團法人民間司法改革基金會備份。
